【裁判字號】    90,上訴,319
【裁判日期】    900411
【裁判案由】    毒品危害防制條例
【裁判全文】
臺灣高等法院臺南分院刑事判決              九十年度上訴字第三一九號      Ｇ
      上  訴  人
      即  被  告  丁  ○  ○
      選任辯護人  陳  裕  文  律師
右上訴人因違反毒品危害防治條例案件，不服臺灣嘉義地方法院八十九年度訴字第一
四０號中華民國八十九年十二月二十六日第一審判決（起訴案號：臺灣嘉義地方法院
檢察署八十九年度偵字第一三八八號），提起上訴，本院判決如左：
      主      文
上訴駁回。
      事      實
一、丁○○明知安非他命為毒品危害防治條例所列之第二級毒品，竟基於意圖營利之
    概括犯意，以其所有0000000000號之行動電話為其與欲購買安非他命
    之聯絡工具。乙○○於民國八十九年二月初某日及同年月十日，先由乙○○以上
    開行動電話與丁○○聯絡後，二人復約定於嘉義市○區○○路七六二號前，由丁○○以每次新台幣三千元連續販賣第二級毒品安非他命一包與乙○○二次，共計
    得款六千元。嗣於民國八十九年二月十六日警察持搜索票於乙○○住處查獲乙○○吸食安非他命，得知其係向丁○○購買安非他命，乃授意乙○○以丁○○之行
    動電話「0000000000」號與丁○○聯繫，佯稱要購買安非他命，丁○○允諾而攜帶安非他命赴約，甫至現場，即為埋伏之警員當場查獲。並當場於丁○○所駕駛之車中扣得安非他命二包（毛重六點六九公克），再至丁○○台南縣
    白河鎮草店里九鄰草店一０七之二號家中扣得安非他命一包（毛重一點一公克）
    ，該三包安非他命經送憲兵司令部刑事鑑識中心鑑識後耗損○點一一九一公克，
    剩餘六點六七○九公克。
二、案經嘉義市警局第一分局報請台灣嘉義地方法院檢察署檢察官偵查起訴。
      理      由
一、訊據上訴人即被告丁○○矢口否認其有販賣安非他命及營利之意圖，辯稱：「我
    買四包一萬元，賣乙○○三千元，其中五百元之差價是我開車去買安非他命所須
    之費用．．．」、「我沒有販賣的意圖，他有拿錢給我，叫我幫他買回來，我沒
    有營利的意圖，．．不是一手交錢一手交貨．．．」、「我是幫乙○○買安非他
    命」云云。惟查：
  (一)證人乙○○於偵訊中證述：「．．．向丁○○買的，他是送到我住處樓下賣我一
    包三千元．．．，向他買二次，第一次是二月初，第二次是二月十日左右」，於
    警訊中並證稱：「．．．我就以他的行動電話0000000000約定到新民
    路安泰銀行前交貨」，核與被告丁○○於警訊中、偵查中所供：「我買四包一萬
    元，賣乙○○一包三千元」（民國八十九年二月十六日偵查卷），「我拿三‧七
    五公克的安非他命給他，並向他收取新台幣三千元。」、「我都是照原價給他，
    沒有賺他錢，兩次我都有賣給他，只是時間及次數我沒有記清楚。．．．」（同
    年月十六日第一次之警訊筆錄）所為之陳述情節相符。
  (二)雖被告丁○○前曾辯稱：伊係照原價賣給他，沒有賺他錢；或辯稱：他是託伊幫
    他帶回來的云云。惟觀被告已於警訊中及偵查中坦承：伊買四包一萬元，賣乙○○一包三千元，另五百元差價是我開車去買安非他命之費用等語，此與證人乙○○於偵查中證述相符，復觀之被告前亦有施用毒品之習性，其往來之費用自應包
    括於施用毒品之成本內，自應無再向乙○○每次收取五百元費用之理。是被告有
    意圖營利而為販賣之行為至為灼然。此外，復有扣案之毒品七點七九公克，淨重
    六點七九公克，據憲兵司令部刑事鑑識中心之鑑識結果含有甲基安非他命之成分
    ，此亦有中華民國八十九年五月十七日（89）綱得字○六六四三憲兵司令部刑事
    鑑識中心鑑識通知書在卷可稽，被告所辯無非飾詞，不足採信，被告販賣安非他
    命之行為足堪認定，應予依法論科。二次販售所得之六千元，係為販賣所得之財
    物。
  (三)又乙○○第三次經警員授意向丁○○佯稱購買安非他命之事實，業據乙○○於警
    訊中：「（你是否願意配合警方將綽號阿賢之男子查獲到案否？）我願意配合，
    等一下我就以他的行動電話號碼0000000000號約定到新民路七六二號
    安泰銀行前交貨．．．」指證甚詳，復證人警員丙○○亦於原審審理中證述：「
    我們持搜索票，到乙○○家查獲子彈及安非他命，我們問來源，他說是向被告買
    的，結果乙○○就打行動電話給被告說他有欠貨，叫被告送貨來，結果過半小時
    被告就送貨來了。」等語甚詳在卷（見原審卷第七十頁）。又經本院再傳訊當時
    承辦本件之警員丙○○及小隊長甲○○到庭證述結果，證人丙○○亦證稱「乙○○第二次打電話給丁○○是要確定是否要過來，也是有提到要買貨的事，是用乙○○自己的行動電話打的」，證人甲○○亦證稱「乙○○打電話約丁○○出來，
    我有在旁，乙○○講說他缺貨，要向丁○○買貨，當時乙○○是用他家裡電話打
    的，我們帶乙○○下樓時他還邊走邊打電話（即以乙○○隨身攜帶之行動電話）
    ，但我們不知道乙○○打電話給何人」等語在卷（見本院九十年三月二十七日訊
    問筆錄），此外並於丁○○所駕駛之自小客車（ＴＧ－七八七九）中查獲安非他
    命二包（毛重六點六九公克），是被告丁○○當次顯係應乙○○於電話中所稱欲
    購安非他命而前往，惟於前往販賣時，為警查獲，至為明確，因而被告辯稱：「
    他打電話給我是要還我錢。」云云，顯係圖卸之詞，不足採信。
  (四)綜上所述，本件被告犯行至為明確，被告雖聲請再傳喚乙○○，惟乙○○已於警
    訊、偵查中供述明確，是被告之聲請核無必要，從而，被告之犯行洵堪認定，應
    依法論科。
二、按安非他命依毒品危害防治條例第二條第二項第二款係屬第二級毒品，被告第一
    次於二月初販賣安非他命一包予乙○○、第二次則是二月十日左右販賣安非他命
    一包予乙○○，是核被告所為係犯毒品危害防治條例第四條第二項之販賣第二級
    毒品之罪，又乙○○第三次佯稱購買安非他命，雖無實際購買安非他命之真意，
    但被告丁○○既有販毒之故意且依約前往，即已實施販毒之行為，惟乙○○原無
    買受安非他命之真意，其虛與丁○○買賣安非他命，意在協助警察辦案，以求人
    贓俱獲，但因警察埋伏在側，伺機逮捕，其二人並未完成買賣安非他命之行為，
    是丁○○第三次之販賣行為應論以同條例第四條第五項、第二項販賣第二級毒品
    未遂罪。是被告三次之販賣行為，時間緊接，方法相同，觸犯構成要件相同之同
    一罪名，顯係基於概括犯意為之，依連續犯之規定論以連續販賣第二級毒品既遂
    罪，並加重其刑（無期徒刑部分不得加重）。
三、原審援引刑事訴訟法第二百九十九條第一項前段、毒品危害防治條例第四條第二
    項、第十八項第一項、第十九項第一項、刑法第十一條前段、第五十六條之規定
    ，並參酌被告係三次販賣行為、犯後仍飾詞狡辯、犯罪之目的、動機及其他一切
    情狀，量處有期徒刑七年六月。並以扣案之安非他命淨重六點七九公克係為毒品
    ，取樣檢驗○‧一一九一公克，餘剩六‧六七○九公克依第十八項第一項沒收銷
    毀之，又以供包裝安非他命三紙塑膠袋係為防止安非他命潮濕、散失所需用，再
    供販賣安非他命聯絡之用之前開行動電話一枝，均視為供犯罪所用之物，依同條
    例第十九條第一項沒收之，再未扣案之六千元係犯第四條第二項所得之財物，依
    毒品危害防治條例第十九條第一項沒收之，若全部或一部不能沒收時，以財產抵
    償之。本院經核其認事用法，均無不當，量刑亦稱妥適。被告上訴意旨，猶執前
    詞，否認犯罪，為無理由，應予駁回。
據上論斷，應依刑事訴訟法第三百六十八條，判決如主文。
本案經檢察官楊治宇到庭執行職務。
中    華    民    國      九十      年      四      月        十一      日
                                  臺灣高等法院臺南分院刑事第六庭
                                      審判長法官  楊    明    章
                                            法官  徐    宏    志
                                            法官  顏    基    典
右正本證明與原本無異。
如不服本判決，應於判決送達後十日內向本院提出上訴狀，其未敘述理由者並應於提
出上訴狀後十日內向本院補提理由書（應附繕本)。
                                      法院書記官  呂    嘉    文
中    華    民    國      九十      年      四      月       十二       日
附錄本判決論罪科刑法條：
毒品危害防制條例第四條：
製造、運輸、販賣第一級毒品者，處死刑或無期徒刑；處無期徒刑者，得
併科新台幣一千萬元以下罰金。
製造、運輸、販賣第二級毒品者，處無期徒刑或七年以上有期徒刑，得併
科新台幣七百萬元以下罰金。
製造、運輸、販賣第三級毒品者，處五年以上有期徒刑，得併科新台幣五
百萬元以下罰金。
製造、運輸、販賣專供製造或施用毒品之器具者，處一年以上七年以下有
期徒刑，得併科新台幣一百萬元以下罰金。
前四項之未遂犯罰之。


司法院資訊處製作；財團法人民間司法改革基金會備份。
